

Teléfono: +34 602523751 **Correo Electrónico:** rogelio4118@gmail.com

Dirección: L'Eliana, Valencia, España

Resumen Profesional

Dinámico y dedicado en cualquier puesto de trabajo, con actitud proactiva, capaz de buscar soluciones que optimicen los procesos de la organización, proponiendo mejoras y haciéndolos más eficientes. Atención a la preservación del correcto funcionamiento y disponibilidad de los sistemas y redes informáticas, y cumplimiento de las políticas de respaldo de la información almacenada.

Profesional responsable, con vocación por el cliente y compromiso por garantizar su satisfacción en todo momento. Amplia trayectoria en el sector de informática y atención al cliente, siempre con buenas referencias en todos los empleos. Versatilidad para trabajar en equipo así como de forma independiente.

Aptitudes

- Redes sobre Windows y Linux tanto presencial y remota.
- Tecnologías de virtualización.
- Especializado en servicios de red como AD, correo, DNS, DHCP, entre otros.
- Buen desempeño en la implementación de cortafuegos y las políticas de seguridad de la red y análisis de trazas.
- Atención al cliente final en la configuración de servicios.
- Desempeño en trabajos con HTML, CSS, SQL, Python.
- Gestión de cobros y pagos de impuestos a autónomos.
- Asesoría en temas de gestión de la economía de negocios autónomos.
- · Habilidades informáticas.
- Conocimiento de normativa contable.
- Compromiso con el trabajo.
- Asesoramiento técnico.

ROGELIO GUERRA RIVERÓN

Experiencia Laboral

Especialista en Informática, ECGS ene. 2023 - ene. 2024

- Atención al cliente, mantenimiento de software y hardware en servidores y estaciones de trabajo en una pequeña empresa.
- Gestión de servidores, configuración de servidores en sistemas operativos Linux y Windows.
- Configuración de servicios de Active Directory, DNS, cortafuegos, correo.
- Atención al usuario final en instalación de aplicaciones, servicios y capacitación.

Administrador de Redes, Empresa de Logistica Azumat ene. 2002 - ene. 2023

- Atención a servidores de forma remota y presencial.
- Instalación, mantenimiento y puesta en marcha de OS de Linux y Windows.
- Atención a usuarios, asesoría en configuración de sistemas operativos, ofimática, correo electrónico, etc.
- Instalación, mantenimiento y actualización de los servidores.
- Realización periódica de copias de seguridad del sistema para poder restaurar la información.
- Supervisión del rendimiento de la red, para asegurar que todos los sistemas funcionan eficientemente.
- Desarrollo de sistemas de redes informáticas empresariales.
- Arquitectura de protocolos de administración de redes.
- Realización de soporte, investigación y resolución de problemas de redes.
- Planificación e implementación de actualizaciones para sistemas de hardware y software.
- Desarrollo de redes LAN, WAN y MAN.
- Instalación de sistemas de ciberseguridad y desarrollo de medidas de protección para evitar malware.
- Realización de tareas utilizando HTML, CCS, SQL.

Gestor de Cobros, Autónomo ene. 2012 - ene. 2024

- Cobros y pagos a autónomos, gestión contable de negocios, estadísticas y asesorías.
- Ayuda en temas financieros a autónomos y otras empresas.

Trabajo de Informática y Contabilidad, Varias sep. 1990 - dic. 2011

 Trabajo en diversas empresas donde realicé mayormente trabajos relacionados con la informática y algo de contabilidad, estadísticas y manejo de almacenes.

Formación Académica

Licenciado Pedagógico, UAH may. 2012

• Cursé mis estudios de licenciatura con excelentes resultados en temas de informática.

Lengua Francesa, Alianza Francesa de Cuba jul. 2012

 Culminé estudios de lengua francesa en la Alianza Francesa de Cuba

Grado de Técnico en Planificación, Instituto de Economía jul. 1990

 Culminé estudios en diversos temas sobre economía como contabilidad, finanzas, estadísticas, ATM, etc. con un mayor enfoque en la planificación económica.